臺灣臺中地方法院刑事判決　　　　　　　　　　　　九十三年度易字第一四三號
　　公　訴　人　臺灣臺中地方法院檢察署檢察官
　　被　　　告　乙○○
右列被告因違反商標法案件，經檢察官聲請以簡易判決處刑（九十三年度偵字第二一
○六號），本院臺中簡易庭認為不宜以簡易判決處刑，簽移由本院刑事庭依通常程序
審理，本院合議庭裁定由受命法官獨任行簡式審判程序，判決如左：
    主  文
乙○○連續明知為未得商標權人同意，於同一商品使用相同之註冊商標之商品而販賣
，處拘役伍拾日，如易科罰金，以參佰元折算壹日；扣案如附表所示之仿冒商標商品
均沒收。
    事  實
一、乙○○每週一日在臺中市○○區○○路菜市場處，擺攤販售皮製物品。民國九十
    三年一月五日上午八時許，有一綽號「阿峰」之姓名、年籍不詳成年男子，至乙
    ○○攤位前，向乙○○兜售如附表所示各款之手提包、名片夾、鑰匙包、小錢包
    及皮夾等皮製物品。乙○○明知該些商品其上如附件一及附件二Ａ、Ｂ所示之圖
    樣，均係甲○○○威登馬爾悌耶公司向我國經濟部中央標準局或智慧財產局申請
    註冊（或經法商威頓菲爾斯公司申請註冊後移轉註冊），並取得商標專用權之圖
    樣（商標註冊號數分別為一四九六八二號、00000000號及一一○四六四
    號；商標圖樣、專用期間及專用之商品詳如附件一及附件二所示），為相關業界
    及消費大眾所熟知，且均仍在專用期間內，而依該名男子販售之地點、價格及商
    品之品質，顯有未得商標權人即甲○○○威登馬爾悌耶公司之同意，而使用相同
    之註冊商標於該些商品之情形。詎乙○○為貪得不法利益，仍以如附表所示之價
    格，向「阿峰」買入該些皮製之手提包、名片夾、鑰匙包、小錢包及皮夾等仿冒
    商標商品，合計達四十五件（除附表所示四十四件外，尚有另一件於其後經售出
    之仿冒ＬＶ手提包），並隨即基於販賣該些仿冒商標商品之概括犯意，於攤架上
    陳列販售，並預定以如附表所示之價格，售予不特定之客人；嗣於九十三年一月
    十二日上午十時許，第二次在菜市場擺攤陳列販售時，果以七百元之實際價格，
    售出仿冒之ＬＶ手提包一件。惟隨即於同日上午十一時四十分許，在其擺攤處（
    臺中市○○區○○路七十四號騎樓下），為警當場查獲，並扣得如附表所示之仿
    冒商標商品四十四件。
二、案經內政部警政署保安警察第二總隊第一大隊第一中隊報告臺灣臺中地方法院檢
    察署檢察官偵查後，聲請以簡易判決處刑。
    理  由
一、右揭事實，業據被告乙○○於本院審理中坦承不諱（並參其於警詢中及檢察官訊
    問中之自白），核與證人李彥欣（經甲○○○威登馬爾悌耶公司之訓練及授權，
    得以鑑定使用該公司商標圖樣商品之真偽）於警詢及檢察官訊問中，證述之甲○
    ○○威登馬爾悌耶公司申請註冊之如附件一及附件二Ａ、Ｂ所示之商標圖樣遭侵
    害之情形，及證人即警員蔡麒仰於檢察官訊問中到庭證述之查獲過程，互核相符
    ；此外，復有扣押筆錄、扣押物品目錄表各一份、證人李彥欣提出之「路易威登
    產品鑑定意見書」與甲○○○威登馬爾悌耶公司之授權證明書影本各一紙、經濟
    部中央標準局及智慧財產局之商標註冊證影本三份，及該四十四件仿冒商標之商
    品分別附卷或扣案可證，並有相片在卷可參，是核被告之自白與事實相符，本件
    事證明確，被告犯行堪以認定。
二、核被告乙○○所為，分別係犯違反商標法第八十二條之明知為未得商標權人同意
    ，於同一商品使用相同之註冊商標之商品而意圖販賣而陳列罪（九十三年一月五
    日之犯行部分；或有謂被告既於販入之初，即有營利之意圖，即應論以販賣既遂
    罪者，惟此種見解：違反一般人主觀上之認知，有不當加重行為人行為之不法
    內涵與罪責內涵之虞；如販入後，復行販出，此時就其後之販出行為，究應論
    以連續犯抑不另論罪？如為後者，豈不係以不法內涵與罪責內涵較低之行為，吸
    收不法內涵與罪責內涵較高之行為？行為人販入後，基於販賣之意圖而加以陳
    列，復行賣出，其間之論罪關係如何，有致生混淆之虞；不當擴張刑事立法之
    處罰範圍，有違罪刑法定原則；是以本院不採此說，惟於結論上，仍認被告所為
    係販賣罪之連續犯，係因：商標法第八十二條原有處罰「意圖販賣而陳列」之
    行為及「販賣」之行為與「意圖販賣而陳列」之行為相較，其不法內涵與罪責
    內涵仍較高等原因所致），及違反同法條之明知為未得商標權人同意，於同一商
    品使用相同之註冊商標之商品而販賣罪（九十三年一月十二日之犯行部分），其
    上開二次犯行，時間尚稱緊接、方法相同，又係觸犯同一法條、罪質相同之低度
    （意圖販賣而陳列）與高度販賣）之行為，顯係基於概括犯意反覆為之，為連續
    犯，應依刑法第五十六條之規定，論以連續明知為未得商標權人同意，於同一商
    品使用相同之註冊商標之商品而販賣罪，並加重其刑。檢察官起訴意旨（以簡易
    判決處刑之聲請，視為起訴）雖未敘及被告於九十三年一月五日即有意圖販賣而
    陳列之行為，惟此部分既與業經起訴之部分，具有連續犯之裁判上一罪關係，仍
    為起訴效力所及，本院仍應併予審理。爰審酌被告販賣之期間、數量、商品之價
    值、所得之財物金額、素行良好（未曾受任何罪刑之宣告，有臺灣高等法院被告
    全國前案紀錄表在卷可參）、犯罪後已坦承犯行、尚有悔意等一切情狀，予以量
    處如主文所示之刑，並諭知易科罰金之折算標準，以示懲儆。扣案如附表所示之
    仿冒商標商品四十四件，應依商標法第八十三條之規定宣告沒收，併此敘明。
三、附此敘明部分：
  (一)依該些仿冒商標商品之販售地點、陳列方式及販售價格，並無致購買之人陷於錯
    誤，認屬真品，而受詐欺之虞。
  (二)檢察官起訴意旨雖認被告係自九十三年一月九日起開始販賣，惟被告係以每週擺
    攤一日之方式，於九十三年一月五日及一月十二日兩日販賣（意圖販賣而陳列）
    ，並未於九十三年一月九日至一月十一日間有販賣之行為，業據其於本院審理中
    供承明確，此外復查無其他積極證據足認被告確有於九十三年一月九日至一月十
    一日販賣之行為，此部分之犯罪即屬不能證明。惟此部分如成立犯罪，將與業經
    本院認定為有罪之部分，具有裁判上一罪之關係，爰不另為無罪之諭知。
據上論斷，應依刑事訴訟法第二百七十三條之一第一項、第二百九十九條第一項前段
，商標法第八十二條、第八十三條，刑法第十一條、第五十六條、第四十一條第一項
前段，罰金罰鍰提高標準條例第二條，判決如主文。
本案經檢察官丙○○到庭執行職務。
中      華      民      國    九十三    年      五      月    三十一    日
                          臺灣臺中地方法院刑事第六庭
                              法  官  鄧敏雄
右正本證明與原本無異。
分院( 須附繕本 )。
如不服本判決，應於送達後十日內向本院提出上訴狀（須附繕本），上訴於臺灣高等
法院臺中分院。
                              書記官
中    華    民    國      九十三      年       六      月       二      日
附錄本案論罪科刑參考法條全文：
商標法第八十一條第一款
未得商標權人或團體商標權人同意，有下列情形之一者，處三年以下有期徒刑、拘役
或科或併科新臺幣二十萬元以下罰金：
一  於同一商品或服務，使用相同之註冊商標或團體商標者。
商標法第八十二條
明知為前條商品而販賣、意圖販賣而陳列、輸出或輸入者，處一年以下有期徒刑、拘
役或科或併科新臺幣五萬元以下罰金。
 附    表
┌──┬────────────┬─────┬──────┬──────┐
│編號│仿 冒 商 標 商 品 名 稱 │數      量│買 入 價 格 │預 定 售 價 │
│    │                        │          ├──────┴──────┤
│    │                        │          │        每件‧新臺幣      │
├──┼────────────┼─────┼──────┬──────┤
│一  │仿冒附件一商標圖樣手提包│二十件    │五百元      │八百元      │
│    │                        │          │            │            │
├──┼────────────┼─────┼──────┼──────┤
│二  │仿冒附件一商標圖樣名片夾│四件      │一百二十元至│二百元      │
│    │                        │          │一百五十元  │            │
├──┼────────────┼─────┼──────┼──────┤
│三  │仿冒附件一商標圖樣鑰匙包│三件      │同右        │二百元      │
│    │                        │          │            │            │
├──┼────────────┼─────┼──────┼──────┤
│四  │仿冒附件一商標圖樣小錢包│二件      │不詳        │不詳        │
│    │                        │          │            │            │
├──┼────────────┼─────┼──────┼──────┤
│五  │仿冒附件一商標圖樣皮夾  │十三件    │四百元      │六百元      │
│    │                        │          │            │            │
├──┼────────────┼─────┼──────┼──────┤
│六  │仿冒附件二商標圖樣Ａ、Ｂ│二件      │四百元      │六百元      │
│    │皮夾                    │          │            │            │
└──┴────────────┴─────┴──────┴──────┘
